臺灣桃園地方法院刑事判決　　　　　　　　94年度訴字第69號
　　公　訴　人　臺灣桃園地方法院檢察署檢察官
　　被　　　告　甲○○　男　2.
　　　　　　　　　　　　　巷5.
上列被告因搶奪等案件，經檢察官提起公訴（93年度偵字第1437
4 號、第14734 號）及移送併案審理（94年度偵字第2265號），
本院判決如下：
    主  文
甲○○連續竊盜，處有期徒刑陸月。又共同連續意圖為自己不法
之所有，而搶奪他人之動產，處有期徒刑拾月。應執行有期徒刑
壹年貳月。
    事  實
一、甲○○意圖為自己不法之所有，基於竊盜之概括犯意，於附
    表一編號1 、2 所示之時間、地點，以如附表一編號1 、2
    所示方法，竊取奇鋐公司及己○○如附表一編號1 、2 所示
    物品。
二、另甲○○與鄭運穀（本院另案審理）基於共同意圖為自己不
    法所有之概括犯意，於附表一編號3 、4 所示時間、地點，
    兩人共乘機車以如附表一編號3 、4 所示方法，搶奪不詳女
    子與乙○○如附表一編號3、4所示之財物。
三、案經桃園縣政府警察局中壢分局、桃園分局報告臺灣桃園地
    方法院檢察署檢察官偵查起訴及移送併案審理。
    理  由
一、上揭犯罪事實，業據被告甲○○於本院審理中坦承不諱，核
    與被害人奇鋐公司人員丁○○及己○○、乙○○指訴之情節
    相符，另附表一編號1 部分並有電腦照片1 張，編號2 部分
    有在甲○○住處搜得己○○之駕照、信用卡等證件之搜索扣
    押筆錄、己○○出具之贓物領據，編號3 部分有甲○○變賣
    搶得項鍊之金飾店老板李金山於警詢之證詞等在卷可為佐證
    ，被告自白核與事實相符。本件事證明確，被告犯行堪以認
    定，應依法論科。
二、核被告如附表一編號1 、2 所為，係犯刑法第320 條第1 項
    竊盜罪，附表一編號3 、4 所為，係犯刑法第325 條第1 項
    搶奪罪。搶奪罪部分，被告甲○○與鄭運穀間，有犯意聯絡
    及行為分擔，為共同正犯。如附表編號1 （經檢察官移送併
    辦）及編號3 部分（經公訴檢察官於本院審理時當庭擴張）
    分別與起訴之竊盜及搶奪罪部分各有連續犯之裁判上一罪關
    係，為起訴效力所及，本院均得併予審理。被告前後各2 次
    竊盜及搶奪行為，均時緊接，方法相同，所犯構成要件相同
    之罪名，顯係基於概括之犯意為之，均為連續犯，各依刑法
    第56條規定以一罪論，並均加重其刑。被告所犯上開竊盜及
    搶奪2 罪，犯意各別，行為不同，罪名互異，應分論併罰。
    爰審酌被告除少年犯行外並無前科、素行尚可，而行竊及搶
    奪次數各僅2 次、所得利益、所生危害，暨其犯罪之動機、
    目的、手段，犯罪時所受之刺激及其品行、生活狀況、智識
    程度，及犯罪後坦承犯行態度良好等一切情狀，量處如主文
    所示之刑，並定應執行刑，以資懲儆。公訴人就被告所犯竊
    盜罪求處有期徒刑8 月，就搶奪部分求處有期徒刑1 年，稍
    嫌過重，併此敘明。
三、公訴意旨另以被告於如附表二所示時間、地點，與鄭運穀共
    乘機車搶奪丙○○、戊○○之如附表二所示財物，因認被告
    此部分亦涉有搶奪罪嫌。惟查，被告與鄭運穀於93年9 月4
    日始認識，當日只共同犯下如附表一編號3 、4 所示犯行，
    為鄭運穀於本院審理時供承在卷（本院94年3 月23日審理筆
    錄），甲○○與鄭運穀既於93年9 月4 日始認識，即不可能
    在如附表二編號1 、2 所示時間與鄭運穀共同行搶。又據被
    害人即證人戊○○於本院證稱搶匪是短髮，當時兩個搶匪有
    戴半罩式的安全帽，可以看到髮型，然甲○○於93年9 月8
    日被查獲時係蓄長髮近肩，有查獲之甲○○照片6 張在卷可
    參（93年度偵字第14374 號卷第139 、143 至145 頁），顯
    與被害人戊○○所指搶匪係短髮不符；又如附表二編號1 被
    害人丙○○在警詢中則陳稱無法指認行搶之歹徒。此外，復
    查無其他證據證明被告確有公訴人所指如附表二所示犯行，
    惟公訴意旨認此部分與前揭搶奪犯行論罪科刑部分，係基於
    概括犯意為之，有裁判上一罪之關係，爰不另為無罪之諭知
    。
四、據上論斷，應依刑事訴訟法第299 條第1 項前段，刑法第28
    條、第56條、第320 條第1 項、第325 條第1 項、第51條第
    5 款，罰金罰緩提高標準條例第1條前段，判決如主文。
本案經檢察官張尹敏到庭執行職務
中    華    民    國    94    年    4    月    21     日
                        臺灣桃園地方法院刑事第六庭
                                審判長法  官  林孟宜
                                      法  官  錢建榮
                                      法  官  蔡寶樺
以上正本證明與原本無異。
如不服本判決，應於判決送達後10日內向本院提出上訴狀（應附
繕本），上訴於臺灣高等法院。
                                      書記官  王泰元
中　　華　　民　　國　　94　　年　　4 　　月　　21　　日
附表一：
┌───┬────┬─────┬───────┬───┬─────────┐
│編號　│犯罪時間│ 犯罪地   │   方    法   │被害人│　   損失財物     │
│　　　│        │（桃園縣）│  　　　　　  │　　  │　  　　　　　  　│
├───┼────┼─────┼───────┼───┼─────────┤
│1     │93年6 月│桃園市中山│徒手竊取後搬至│奇鋐公│電腦1部（含主機及 │
│      │12日上午│路1008號奇│住處後方藏放  │司    │螢幕）            │
│      │7時許   │鋐公司內  │　  　　　　　│      │                  │
├───┼────┼─────┼───────┼───┼─────────┤
│2 　　│93年8 月│桃園市    │見己○○所有之│己○○│手提包內有：汽車駕│
│　　　│4 日中午│中埔六街  │汽車左車窗未關│      │照，RXM-680 行車執│
│　　　│某時許  │188號前   │，伸手入車內竊│      │照，聯邦、萬泰銀行│
│　　　│（起訴書│己○○所有│取己○○置於車│      │現金卡各1 張，中華│
│　　　│誤載為8 │汽車內　  │內之手提包　  │      │、渣打銀行信用卡各│
│　　　│月4 日零│  　　　  │　            │      │1 張，第一銀行、郵│
│　　　│時）    │  　　　  │　            │      │局金融卡各1 張，現│
│　　　│　      │  　　　  │  　　　　　  │      │金3000元，計算機，│
│　　　│    　  │  　　　  │    　　　　　│      │保身符，手機充電器│
│　　　│　　　　│  　　　  │　  　　　　　│      │及小皮包（內有零錢│
│　　　│　　　　│  　　　  │　  　　　　　│      │600 餘元）        │
├───┼────┼─────┼───────┼───┼─────────┤
│      │93年9月 │內壢漁管處│甲○○騎機車附│不詳獨│金項鍊1條（含墜子1│
│3     │4日下午 │水圳附近  │載鄭運穀，由鄭│行女子│個）              │
│      │5時許   │          │運穀下手行搶  │      │                  │
├───┼────┼─────┼───────┼───┼─────────┤
│4 　　│9 月4 日│中壢市    │同上          │乙○○│黑色皮包1 個（內有│
│　　　│下午5 時│忠孝路與  │  　　　　　  │      │身分證、健保卡、提│
│　　　│30分許  │忠勤街口  │  　　　      │      │款卡、駕照、行照及│
│　　　│　      │  　　　  │　  　　　　  │      │現金6000元）      │
└───┴────┴─────┴───────┴───┴─────────┘
  附表二：
┌───┬────┬─────┬────┬──────────┬─────┐
│編號  │時   間 │地    點  │被害人  │損  失  財  物      │備    註  │
├───┼────┼─────┼────┼──────────┼─────┤
│1 　　│93年6 月│中壢市    │丙○○  │皮包1 個（內有佛經  │          │
│　　　│11 日 晚│莊敬路與  │        │等物）　            │          │
│　　　│上9 時55│榮安一街口│　　　　│　　　　　          │          │
│      │分許    │          │        │                    │          │
├───┼────┼─────┼────┼──────────┼─────┤
│2 　　│93年9 月│中壢市    │戊○○  │項鍊1 條、身分證3   │          │
│　　　│2 日晚上│南園二路  │  　　　│張、合庫提款卡1張   │          │
│　　　│9時50 分│122 巷口  │  　　　│、現金1萬7000元　   │          │
│      │許      │          │        │                    │          │
└───┴────┴─────┴────┴──────────┴─────┘
